【裁判字號】    92,上更(一),562
【裁判日期】    920930
【裁判案由】    毒品危害防制條例
【裁判全文】
臺灣高等法院刑事判決                        九十二年度上更(一)字第五六二號
    上  訴  人
    即  被  告  乙○○
右上訴人因違反毒品危害防制條例案件，不服臺灣士林地方法院八十八年度訴字第六
六五號，中華民國八十九年二月三日第一審判決（起訴案號：臺灣士林地方法院檢察
署八十八年度偵字第九○五○號），提起上訴，經判決後，由最高法院發回更審，本
院判決如左：
    主  文
原判決撤銷。
乙○○轉讓第二級毒品，處有期徒刑陸月，如易科罰金以佰元折算壹日。
    事  實
一、乙○○於民國（下同）八十八年六月二十三日凌晨一時許，在台北縣淡水鎮○○
    路二０五巷四號鑫鑫撞球場旁之樓梯，以其購入之同一價格新台幣（以下同）一
    千元，轉讓第二級毒品安非他命一包約０點五公克予甲○○施用，迄同年八月三
    十一日上午十時五十分許，在其位於臺北縣淡水鎮○○街○段一二二巷二號五樓
    五○四室住處，為警查獲其非法施用之安非他命，始獲悉上情。（甲○○亦曾轉
    讓安非他命予乙○○施用，而乙○○所犯之施用第二級毒品部分，因無繼續施用
    毒品之傾向，業經檢察官為不起訴處分）。
二、案經臺北縣警察局淡水分局報請臺灣士林地方法院檢察署檢察官偵查起訴。
    理  由
一、上訴人即被告乙○○於警訊、偵訊及原審審理時對於前揭事實，已坦承不諱（見
    偵查卷第五頁反面、第二七頁、原審卷第三十四頁），核與甲○○於警訊、偵訊
    時所供情節相符（見偵查卷第九頁反面、第二十七頁）。被告自本院上訴審起即
    矢口否認有何轉讓第二級毒品安非他命之犯行，辯稱：伊僅係與甲○○共同出錢
    購買安非他命，然後再一起施用，伊並無轉讓安非他命予甲○○云云。
二、惟經查，被告於警訊時供稱：「我曾有販賣過一次給甲○○安非他命，我是向石
    門鄉綽號郭購買，再販賣給甲○○，以一千元成交，於八十八年六月二十三日凌
    晨一時許，在台北縣淡水鎮○○路二０五巷四號鑫鑫撞球場旁之樓梯交易，我與
    郭是一千元成交（見偵查卷第五頁正反面、第六頁）；核與證人甲○○於警訊時
    所供：「（問有無向被告購買過安非他命？）我也有向乙○○購買過一次安非他
    命，是八十八年六月二十三日晚上凌晨約一時許在淡江大學後門學府路二○五巷
    四號（鑫鑫撞球場）外面，我有以新台幣一千元向他購買安非他命約○‧五公克
    左右，以供自己吸食」（見偵查卷九背頁）。二人於警訊時所供情節均相吻合。
    又被告於檢察官偵訊時供稱：「（問八十八年六月二十三日凌晨，被告是否在淡
    江大學後門學府路二○五巷四號賣安非他命給甲○○？）是轉讓給他，收一千。
    我是向石門鄉『郭仔』（姓劉）買一千元」；「（問何時起你們互相供應安非他
    命？）：約今年（指八十八年）六月間起」等語（見偵查卷二七頁、三三背頁）
    ，嗣於原審審理時，對檢察官依轉讓第二級毒品罪嫌將其起訴乙情，復迭稱：起
    訴事實屬實等語（見原審卷第三四頁、四五頁）。再證人甲○○於偵查中證稱：
    「（問被告是否有販賣安非他命給你？）那次是我拿一千元給他由他幫我購買，
    約○‧五公克安非他命」等語（見偵查卷三二背頁）。且證人甲○○確因施用第
    二級毒品安非他命，經原審法院裁定送觀察、勒戒認無繼續施用傾向，以八十八
    年度毒偵字第三四九號為不起訴處分確定，有臺灣高等法院檢察署刑案紀錄簡覆
    表一份在卷可按（見原審卷三八頁）。甲○○有施用第二級毒品之犯行，亦足以
    佐證其所述，被告轉讓安非他命供其施用一節非虛。況且原審提示證人甲○○之
    警訊、偵查之筆錄，並告以要旨，被告仍供稱：「我有轉讓甲○○... 」（見原
    審卷四五頁）。又甲○○亦曾轉讓安非他命予被告施用，此也據被告及甲○○於
    警訊中供明，甲○○更因轉讓安非他命予被告施用，而被判處罪刑，此有臺灣士
    林地方法院八十八年簡字第二一六號判決在卷足憑（見原審卷第三十九頁），足
    認被告與甲○○於警訊之供述與事實相符。被告於本院審理雖辯稱，伊所為上開
    自白乃係於警訊時遭受刑求，於檢察官偵訊時不敢改口供云云。惟查，被告前均
    未提出警訊係遭刑求之抗辯，遲至本院更審審理時始謂警訊遭刑求云云，但被告
    亦坦承於進入看守所檢查身體，並沒有傷（見本院九十二年九月十六日審理筆錄
    六頁），如謂被告遭受刑求，何以供詞與甲○○之初供均相符合？何以前均未抗
    辯遭刑求？何以入看守所時未驗出受傷，足認被告所辯，乃卸責之詞，不足採信
    。綜上本案事證明確，被告犯行堪以認定。
三、按行為人係供自己施用而販入，始終無營利之意思，縱以原價或低於原價將毒品
    有償讓與他人，得以轉讓毒品罪論處（參見最高法院九十二年度台上字第三八三
    七號、九十二年度台上字第三四四號裁判意旨及本件最高法院發回意旨）。核被
    告以無營利之意思，以其向「郭仔」用一千元購得之安非他命，原價出售予甲○
    ○，自屬轉讓之行為，核被告所為，係犯毒品危害防制條例第八條第二項之轉讓
    第二級毒品罪。被告因轉讓安非他命而持有安非他命之行為，應為轉讓行為所吸
    收，不另論罪。
四、原審予以論罪科刑，固非無見，惟除前述之一次轉讓安非他命之行為外，並無其
    他積極證據足認被告另有其他轉讓安非他命予甲○○之行為，原審認被告除前述
    一次之轉讓行為外，另有多次之轉讓行為（此部分詳如後述），容有未洽，被告
    提起上訴，否認犯罪，固無可採，惟原判決既有可議，應予撤銷改判，審酌被告
    犯罪之動機、目的、手段、智識程度、犯罪所生之危害，及犯罪後態度等一切情
    狀，判處被告有期徒刑六月。被告行為後，刑法第四十一條業經修正，比較新舊
    二法，以新法對被告有利，應適用新之刑法第四十一條第一項規定，諭知易科罰
    金之如主文之所示。扣案安非他命一包（驗餘淨重○‧○九六七公克），係甲○
    ○轉讓予被告之物，業經臺灣士林地方法院八十八年度簡字第二一六號判決宣告
    沒收銷燬之在案，有判決書附卷可稽（見原審卷三九頁），爰不另為沒收銷燬之
    諭知。另扣案被告所有吸食器二組、玻璃球（有安非他命殘渣）二個、塑膠袋十
    四個等物，為被告施用毒品所用之器具，與本案轉讓毒品無涉，應由檢察官另行
    依法處理，併此敘明。
五、公訴意旨又以：被告除前述之轉讓第二級毒品予甲○○外，另外自八十八年六月
    間起至同年八月間止，前後多次在不詳地點連續轉讓第二級毒品安非他命予甲○
    ○，認被告此部分，亦涉有毒品危害防制條例第八條第二項之罪嫌云云。查被告
    與甲○○自始僅供承，被告僅有於八十八年六月二十三日凌晨一時許，以一千元
    購入之安非他命，同價轉讓予甲○○，除此外，被告與甲○○均未供承，被告另
    外有其他轉讓安非他命予甲○○，或販賣安非他命予甲○○之行為，而甲○○固
    有轉讓安非他命予被告之行為，甲○○亦被判處罪刑，前已敘明，再被告與甲○
    ○於本院供稱，有二人合買安非他命之情形，惟此等行為，均不能認定係被告轉
    讓安非他命予甲○○，此外復查無其他積極事證，足認被告除前述論罪之犯行外
    ，另有轉讓安非他命予甲○○，此部分即不能證明被告犯罪，惟檢察官認此部分
    與前述論罪之犯行有連續犯之裁判上一罪關係，爰不另為無罪之諭知，併此敘明
    。
據上論斷，應依刑事訴訟法第三百六十九條第一項前段、第三百六十四條、第二百九
十九條第一項前段，毒品危害防制條例第八條第二項，刑法第十一條前段、第二條第
一項前段、九十年一月十日修正刑法第四十一條第一項前段，罰金罰鍰提高標準條例
第二條，判決如主文。
本案經檢察官李進誠到庭執行職務。
中      華      民      國    九十二    年      九      月     三十     日
                              臺灣高等法院刑事第三庭
                                  審判長法  官  張  連  財
                                        法  官  黃  金  富
                                        法  官  林  明  俊
右正本證明與原本無異。
如不服本判決，應於收受送達後十日內向本院提出上訴書狀，其未敘述上訴之理由者
並得於提起上訴後十日內向本院補提理由書（均須按他造當事人之人數附繕本）。
                                        書記官  蕭  進  忠
中      華      民      國    九十二    年      十      月      一      日
附錄：本判決論罪科刑法條全文
毒品危害防制條例第八條第二項：
轉讓第二級毒品者，處六月以上五年以下有期徒刑，得併科新臺幣七十萬元以下罰金
。


司法院資訊處製作；財團法人民間司法改革基金會備份。
